【裁判字號】    99,易,2387
【裁判日期】    990929
【裁判案由】    妨害名譽
【裁判全文】
臺灣臺北地方法院刑事判決              99年度易字第2387號
公  訴  人  臺灣臺北地方法院檢察署檢察官
被      告  乙○○
上列被告因妨害名譽案件，經檢察官聲請以簡易判決處刑（99年
度調偵字第993 號），本院認不宜逕以簡易判決處刑，改依通常
程序審理，被告於本院行準備程序時就被訴事實為有罪之陳述，
經本院裁定改依簡式審判程序審理，判決如下：
    主  文
乙○○公然侮辱人，處拘役拾日，如易科罰金，以新臺幣壹仟
元折算壹日。
    事  實
一、乙○○因不滿甲○○於網路上發表「NBA 」主題文章，竟基
    於公然侮辱之犯意，於民國99年1 月21日22時16分（起訴書
    誤載為12時32分）至同年月23日1時5分（起訴書誤載為17分
    ）許，在其位於臺北市○○區○○街72巷3號3樓之9 住所內
    ，利用電腦設備連接網際網路至「GQ雜誌男人論壇」籃球討
    論群組之不特定多數人得以共見共聞之網路空間（網址為：
    http：//tw.style.com/gq/forum ），以暱稱「阿湯」之名
    義，接續張貼內容為：「你趕快去死吧！」、「你去一頭撞
    死吧你！」、「你那麼無聊不會去死喔？」、「去死吧你！
    」、「你去死吧你！」、「去死吧你！凸」、「靠！去死吧
    你！」、「去死啦....暗！」、「你怎麼還不去死啊你...
    ？」等文字，侮辱甲○○，足以貶損甲○○之人格、名譽。
二、案經甲○○訴由臺灣臺北地方法院檢察署檢察官偵查後聲請
    以簡易判決處刑，本院認不宜逕以簡易判決處刑，改依通常
    程序審理。
    理  由
一、本件被告所涉犯者為刑法第309條第1項之公然侮辱罪，非死
    刑、無期徒刑、最輕本刑為3 年以上有期徒刑之罪或高等法
    院管轄第一審案件。本院行準備程序時，被告就被訴事實為
    有罪之陳述，經告知簡式審判程序之旨，並聽取檢察官及被
    告之意見後，本院爰依刑事訴訟法第273條之1第1 項裁定行
    簡式審判程序。故本件簡式審判程序之證據調查，依刑事訴
    訟法第273條之2規定，不受同法第159條第1項、第161條之2
    、第161條之3、第163條之1以及第164條至第170條規定之限
    制，合先敘明。
二、上開犯罪事實，業據被告於偵查及本院審理中坦承不諱（見
    偵字卷第35頁，本院易字卷第25、28頁），核與告訴人即證
    人甲○○證述之情節（見偵字卷第9 至10、35至36頁）相符
    ；並有暱稱「阿湯」者之IP位址及會員登記資料、被告於上
    開網路論壇張貼前揭文字之網頁列印資料等（見偵字卷第12
    至13、16至27頁）在卷可佐。綜上堪認被告具任意性之自白
    與事實相符，其前揭犯行堪以認定，應予依法論科。
三、論罪科刑：
(一)被告係基於公然侮辱之犯意，於網路論壇上張貼犯罪事實欄
    所載文字，該等文字依一般社會通念，顯係指稱告訴人甲○
    ○無聊、無存在價值，使旁人對告訴人甲○○有不當聯想與
    觀感，足以貶抑告訴人甲○○之人格及名譽。故核被告所為
    ，係犯刑法第309條第1項之公然侮辱罪。又數行為於同時同
    地或密切接近之時地實施，侵害同一之法益，各行為之獨立
    性極為薄弱，依一般社會健全觀念，在時間差距上，難以強
    行分開，在刑法評價上，以視為數個舉動之接續施行，合為
    包括之一行為予以評價，較為合理，則屬接續犯，而為包括
    之一罪（最高法院86年度台上字第3295號判例參照）；被告
    係基於同一公然侮辱之犯意，於99年1 月21日22時16分至同
    年月23日1時5分許間，均在其上開住所內上網張貼前揭公然
    侮辱之文字，其所為數行為係在密切接近之時間內，於同一
    地點接續進行，侵害同一法益，依社會健全觀念，在時間差
    距上難以強行分開，依前揭說明，應認係接續犯，僅成立一
    罪。至告訴人於偵查中雖提出99年8 月23日刑事告訴狀補充
    理由，指稱被告另曾於99年2月1日至99年2 月18日間，上網
    張貼「你去吃噴吧你！」、「死廢宅」等文字，惟該等部分
    未據起訴，且與本件業經起訴部分之犯罪事實間隔十餘日不
    等，在時間差距上明顯可分，難認係接續犯，前揭刑事告訴
    狀補充理由所指犯行，與本件業經起訴部分既無實質上或裁
    判上一罪關係，本院自不得併予審理，附此敘明。
(二)爰依被告之供述（見本院易字卷第29頁）、卷附臺灣高等法
    院被告前案紀錄表，以及被告提出之網頁道歉啟事、診斷證
    明書等（見本院易字卷第7 至17、31頁），審酌：被告為高
    中畢業之智識程度，前無刑事犯罪紀錄，素行良好，目前無
    業，罹有焦慮性疾患，與父母共同生活，僅因不滿告訴人甲
    ○○於網路上發表之文章，即上網張貼前揭侮辱文字，對告
    訴人所生危害非輕，惟其犯後於偵查及本院審理中均坦承犯
    行，且於99年8 月間多次在同一論壇張貼道歉啟事，對告訴
    人表達歉意，另於本院審理中提出願以新台幣10萬元以下之
    金額賠償告訴人，然因賠償金額與告訴人之請求差距過大，
    致未能達成和解（見本院易字卷第25至26頁），犯後態度尚
    稱良好等一切情狀，量處如主文所示之刑，並諭知易科罰金
    之折算標準，以資懲儆。
據上論斷，應依刑事訴訟法第273 條之1 第1 項、第299 條第1
項前段，刑法第309 條第1項、第41條第1項前段，刑法施行法第
1條之1第1項、第2項前段，判決如主文。
本案經檢察官謝憲杰到庭執行職務
中    華    民    國    99    年    9     月    29    日
                  刑事第十六庭  法  官  陳蒨儀
上正本證明與原本無異。
如不服本判決應於收受送達後10日內向本院提出上訴書狀，並應
敘述具體理由；其未敘述上訴理由者，應於上訴期間屆滿後20日
內向本院補提理由書（均須按他造當事人之人數附繕本）「切勿
逕送上級法院」。告訴人或被害人如對於本判決不服者，應具備
理由請求檢察官上訴，其上訴期間之計算係以檢察官收受判決正
本之日期為準。
                                書記官  呂慧娟
中    華    民    國    99    年    9     月    29    日
附錄本判決論罪法條：
刑法第309條第1項
公然侮辱人者，處拘役或3百元以下罰金。

司法院資訊處製作；財團法人民間司法改革基金會備份。
